【裁判字號】    97,訴緝,82
【裁判日期】    970523
【裁判案由】    毒品危害防制條例
【裁判全文】
臺灣板橋地方法院刑事判決              97年度訴緝字第82號
公  訴  人  臺灣板橋地方法院檢察署檢察官
被      告  甲○○
上列被告因違反毒品危害防制條例案件，經檢察官提起公訴（96
年度毒偵字第4961號），被告於準備程序進行中，就被訴事實為
有罪之陳述，本院告知其簡式審判程序之旨，聽取當事人意見後
，裁定由受命法官獨任依簡式審判程序審理，茲判決如下：
    主  文
甲○○施用第一級毒品，累犯，處有期徒刑拾月，扣案如附表壹
編號壹所示之物沒收銷燬、如附表貳編號壹至參所示之物沒收；
又施用第二級毒品，累犯，處有期徒刑捌月，扣案如附表壹編號
貳所示之物沒收銷燬、如附表貳編號肆所示之物沒收。應執行有
期徒刑壹年肆月，扣案如附表壹所示之物沒收銷燬、如附表貳所
示之物沒收。
    事  實
一、甲○○前因施用第一、二級毒品案件，經本院以90年度毒聲
    字第4193號裁定令入戒治處所施以強制戒治1 年，嗣戒治成
    效評定合格，無繼續戒治之必要，由本院以91年度毒聲字第
    2190號裁定停止戒治，所餘期間付保護管束，迄民國91年10
    月18日期滿未經撤銷，視為強制戒治執行完畢。此次施用毒
    品犯行，並經檢察官提起公訴，施用第一級毒品案件，經臺
    灣宜蘭地方法院以91年度訴字第305 號判決判處有期徒刑7
    月確定；施用第二級毒品案件，經本院以91年度易字第109
    號判決判處有期徒刑5 月確定，2 者定應執行刑為有期徒刑
    11月，於94年6 月30日縮刑期滿執行完畢。詎仍不知悔改，
    於前開強制戒治執行完畢釋放後5 年內，另基於施用第一級
    毒品海洛因、第二級毒品甲基安非他命之犯意，於96年6 月
    27日下午4 時許，在其斯時臺北縣新莊市○○街395 巷29弄
    5 號2 樓租屋處，分別以將第一級毒品海洛因置入注射針筒
    加水液化後施打、將第二級毒品甲基安非他命置於玻璃球組
    內燒烤吸食之方式，施用第一級毒品海洛因、第二級毒品甲
    基安非他命各1 次。嗣於96年6 月28日晚間10時30分許，在
    上開處所，為警查獲，並扣得如附表1 、2 所示之物。
二、案經臺北市政府警察局萬華分局報告臺灣板橋地方法院檢察
    署檢察官偵查起訴。
    理  由
一、上開犯罪事實，業經被告甲○○於警詢、檢察官訊問及本院
    審理時坦承不諱，而其為警查獲時所採集之尿液，經以酵素
    免疫分析法初步篩選，再以氣相層析質譜儀分析法確認，確
    呈現嗎啡（施用毒品海洛因代謝物為嗎啡）及安非他命、甲
    基安非他命陽性反應，有臺北市政府警察局偵辦毒品案件尿
    液檢體委驗單（代碼編號：020106號）、臺灣尖端先進生技
    醫藥股份有限公司出具之濫用藥物檢驗報告（代碼編號：02
    0106號）各1 份在卷可稽，復有扣案如附表1 、2 所示之物
    可資佐證，足認被告之自白與事實相符。又被告前經本院裁
    定送強制戒治，於91年10月18日執行完畢之事實，有臺灣高
    等法院被告前案紀錄表1 份附卷可憑，被告於強制戒治執行
    完畢釋放後5 年內，再犯毒品危害防制條例第10條之罪，犯
    行明確，應依法論科。
二、按海洛因、甲基安非他命分屬毒品危害防制條例第2 條第2
    項第1 款、第2 款規定之第一級、第二級毒品，核被告所為
    ，係犯毒品危害防制條例第10條第1 項、第2 項之施用第一
    級毒品罪及施用第二級毒品罪。其為上開犯行而持有第一級
    毒品海洛因及第二級毒品甲基安非他命，持有之低度行為，
    應為施用之高度行為所吸收，不另論罪。被告所犯施用第一
    級毒品罪與施用第二級毒品罪2 罪間，犯意各別，行為互殊
    ，應予分論併罰。另被告有如事實欄所示之前案紀錄，甫於
    94年6 月30日執行完畢乙節，有前揭臺灣高等法院被告前案
    紀錄表1 份在卷可稽，其於有期徒刑執行完畢5 年內，故意
    再犯有期徒刑以上之罪，為累犯，上開2 罪均應依刑法第47
    條第1 項之規定加重其刑。爰審酌被告已曾因相同犯行經強
    制戒治等處遇，猶未能知所警惕，顯然漠視法令之禁制，惟
    其犯罪行為主要係戕害自身，並未直接積極損害他人之利益
    ，且事後坦承犯行，犯後態度尚無不良，暨其施用毒品之動
    機、目的、素行、持有毒品之數量非少等一切情狀，分別量
    處如主文所示之刑，並定其應執行刑。扣案如附表1 所示之
    物，分別為第一級毒品海洛因及第二級毒品甲基安非他命，
    除因鑑驗用罄部分外，餘不問屬於犯人與否，均應依毒品危
    害防制條例第18條第1 項前段之規定沒收銷燬；扣案如附表
    2 所示之物，則為被告所有供（非專供）施用第一級毒品海
    洛因及第二級毒品甲基安非他命所用之物，業據其於本院審
    理時供承明確，均應依刑法第38條第1 項第2 款規定予以沒
    收。
據上論斷，應依刑事訴訟法第273 條之1 第1 項、第299 條第1
項前段，毒品危害防制條例第10條第1 項、第2 項、第18條第1
項前段，刑法第11條、第47條第1 項、第51條第5 項、第38條第
1 項第2 款，判決如主文。
本案經檢察官孫治平到庭執行職務。
中    華    民    國    97    年    5     月    23    日
                刑事第十四庭    法  官  許炎灶
上列正本證明與原本無異。
如不服本判決，應於判決送達後10日內向本院提出上訴狀（應附
繕本），其未敘述上訴理由者，應於上訴期間屆滿後20日內補提
理由書狀於本院，上訴於臺灣高等法院。
                                書記官  屠衛民
中    華    民    國    97    年    5     月    23    日
附錄本案論罪科刑法條：毒品危害防制條例第10條。
毒品危害防制條例第10條
施用第一級毒品者，處6 月以上 5 年以下有期徒刑。
施用第二級毒品者，處3 年以下有期徒刑。
附表1 ：
┌─────────────────────────────────────┐
│查獲之第一、二級毒品                                                      │
├──┬─────┬──┬──┬──────────────────────┤
│編號│品      名│數量│單位│備                                        註│
├──┼─────┼──┼──┼──────────────────────┤
│ 01 │第一級毒品│7   │包  │第一級毒品海洛因（合計淨重14.63 公克，純度│
│    │海洛因    │    │    │  60.19％，純質淨重8.81 公克）。            │
│    │          │    │    │含極微量第一級毒品海洛因殘渣且未能析離之外│
│    │          │    │    │  包裝7 個，應併予沒收銷燬。                │
│    │          │    │    │卷附法務部調查局96年7 月28日調科壹字第0962│
│    │          │    │    │  0000000 號鑑定書1 份參照。                │
├──┼─────┼──┼──┼──────────────────────┤
│ 02 │第二級毒品│1   │包  │第二級毒品甲基安非他命（淨重15.65 公克，取│
│    │甲基安非他│    │    │  0.13公克鑑定用罄）。                      │
│    │命        │    │    │含極微量第二級毒品甲基安非他命殘渣且未能析│
│    │          │    │    │  離之外包裝1 個，應併予沒收銷燬。          │
│    │          │    │    │卷附內政部警政署刑事警察局96年7 月17日刑鑑│
│    │          │    │    │  字第0960099482號鑑定書1 份參照。          │
└──┴─────┴──┴──┴──────────────────────┘
附表2 ：
┌─────────────────────────────────────┐
│查獲之被告所有供（非專供）施用第一、二級毒品所用之物                      │
├──┬─────┬──┬──┬──────────────────────┤
│編號│品      名│數量│單位│備                                        註│
├──┼─────┼──┼──┼──────────────────────┤
│ 01 │塑膠袋    │18  │個  │供（非專供）施用第一級毒品海洛因之用（裝置施│
│    │          │    │    │用之海洛因）                                │
├──┼─────┼──┼──┼──────────────────────┤
│ 02 │注射針筒  │1   │支  │供（非專供）施用第一級毒品海洛因之用（置入海│
│    │          │    │    │洛因施用）                                  │
├──┼─────┼──┼──┼──────────────────────┤
│ 03 │電子磅秤  │1   │臺  │供（非專供）施用第一級毒品海洛因之用（秤量施│
│    │          │    │    │用之海洛因）                                │
├──┼─────┼──┼──┼──────────────────────┤
│ 04 │玻璃球組  │1   │組  │供（非專供）施用第二級毒品甲基安非他命之用（│
│    │          │    │    │置入甲基安非他命燒烤吸食）                  │
├──┴─────┴──┴──┴──────────────────────┤
│備註：起訴書犯罪事實欄所載未使用過之注射針筒4 支，無證據證明與本案犯行有直│
│接關連，復非違禁物，故不併予沒收。                                        │
└─────────────────────────────────────┘


司法院資訊處製作；財團法人民間司法改革基金會備份。
